Alex Nicolás Terán Caro

in Alex Teran | ≥ alex.terancaro@gmail.com | 1 +56 0 57140086

Información Personal

Número de documento (RUT): 17.684.558-9 Fecha de nacimiento: 25 de Junio de 1990

Estado Civil: Soltero Nacionalida: Chilena

Dirección: Camino de cintura 8030, Depto 501 torre i, Huechuraba, Santiago

RESÚMEN

Científico de con experiencia en proyectos en Colombia, Chile, Perú, Centro América y Argentina. Experiencia en diseño de soluciones en Gobierno de Datos, levantamiento de procesos BPMN, análisis de costos mediante Arquitectura Empresarial y análisis de datos. Soy crativo, persuasivo, independiente y orientado a resultados estratégicos, con fuerte formación en skills de comunicación. Ingeniero Civil Industrial de la Universidad Nacional Andres Bello, certificado por IBM como Científico de Datos Profesional y como Business Analysis. En actual curso de Msc. en BigData y Data Science en la Universidad Internacional de Valencia

Experiencia Laboral

Científico de datos, Stefanini Group

Abr 2021 - Presente

Chile

- Telecomunicaciónes: Proceso de KDD para estudiar matemáticamente 36 variables para definir cuales son los principales problemas de la App de Servicios, donde el objetivo es, de acuerdo a las 36 variables generar clusters de usuarios y ofrecer un wireframe de compra segmentado.
- Distribuidora de gas: Colaboré al equipo con la minería de datos para entender los actuales clientes que están realizando transacciones por el canal digital, teniendo como resultado una experiencia de usuario enfocado a las necesidades reales de la empresa distribuidora. Y mediante la data, se logró establecer el retorno de inversión en la implementación de CX hypersegmentada y dinámica, lo que facilitó la implementación.
- Distribuidora de electricidad: Colaboré al equipo con la minería de datos para entender la calidad de los datos y su impacto en la predicción de la demanda eléctrica del sur de Chile. Documenté mis hallazgos y sugerí mejoras en la recopilación de datos, lo que impactó positivamente en la capacidad de predicción ayudando al área de compras, inspecciones y ventas.
- Aerolínea: Colaboré al equipo a comprender por qué los clientes preferían un canal distinto al digital para comprar boletos de vuelo. Sustenté hipótesis utilizando metodología tradicional probabilística para eliminar o no eliminar hipótesis.
- Empresa de productos crediticios: Realicé una correlación de 60 variables para identificar a los clientes con mayor probabilidad de adquirir un crédito, lo que impactó positivamente en la fuerza de ventas y en la experiencia del usuario en el canal digital.
- Consultor de soluciones: He aplicado la ciencia de datos, el machine learning y la inteligencia artificial para resolver problemas corporativos.

Ingeniero en prácticas, Stefanini Group

Dic 2020 - Abr 2021

Chile

Colaboración como ingeniero de preventas, donde la principal función era entender los dolores de distintas empresas para formular una solución tecnológica para convertir el dolor en una oportunidad

Ingeniero en prácticas, Stefanini Group

Dic 2019 - Mar 2020

Chile

Levantamiento de procesos en BPMN para la estrategia de mejora contínua en procesos, aplicado al área de servicio POS en terreno

PROYECTOS

Universilandia Podcast

Link a presentación

junto a Ítalo Briones, ex compañero de universidad, reconocimos un problema social de acceso a información universitaria donde, despues de estudios de como llegar a toda la población chilena en especial zonas rurales, creamos Universilandia Podcast espacio informativo para personas que quieren ingresar a la universidad, la cual, sin inversión, los chicos siguen escuchando nuestros capitulos en Spotify.

EDUCATION

2023 - 2024	Msc (Big Data and Data Science) at Universidad Internacional de	Valencia
2015 - 2020	Ingeniería Civil Industrial at Universidad Andrés Bello	(Cum Laude)
2020	Certificación Profesional IBM Científico de datos	(6.2 / 7.0)
2021	Expert Scrum Master Certified	(6.5 / 7.0)

SKILLS

Hard Skills	rd Skills Probabilidad estocástica, Análisis exploratorio de Datos, R, Python, SQL, Hadoop, Riesg	
	Seguridad y Legislación en Sistemas de información, DataViz, Inteligencia de negocio, Proce-	
	samiento de datos masivos.	
Soft Skills	Comunicación efectiva, Liderazgo, Etica, resiliencia, inteligencia emocional, trabajo en	
	equipo, resolución de problemas	

última actualización: July 12, 2023